# 请教其他综合收益IAS和会计准则的区别

提问人：zico9999 时间：2011-11-21 08:49:45
读《计学撮要》P175，，IAS1规定：其他综合收益包括：根据《IAS19：雇员福利》第93A段的规定，对设定受益计划确认的精算利得和损失。 请教：国内会计准则是否包括这一块？？我们在做精算利得和损失时都是直接计入“管理费用”和“财务费用”，这样就直接在净利润中体现了~~

回答人：chenyiwei
回复 zico9999 的帖子
因为以前的IAS 19规定了corridor approach，允许 10 ％以内的精算损益计入权益（具体规定因为用得比较少，而且实务中都是由韬睿等人力资源咨询机构计算的，我们直接根据他们的精算结果编制会计分录，所以对这一块没有过多关注），这部分应计入其他综合收益。 中国会计准则下，没有对设定受益计划（退休后的统筹外福利）的专门会计处理规定，实务中一般参照IAS 19的相关规定处理。 据说最近IAS 19又作了修改，取消了corridor approach。但对这项变化没有过多关注，请各位清楚此问题的网友谈谈，谢谢。

提问人：zico9999 时间：2011-11-21 11:01:38
我们公司的退休福利就是韬睿做的精算，然后根据他们的数据做的分录，当时在确认时就整个金额确认了一块资本公积（冲减母公司的权益），然后每年的精算利得和损失计入“管理费用”，货币时间价值调整“财务费用”。我现在就是疑问这部分损益已经体现在净利润中了，那么是否要在“其他综合收益”中反映？？IAS这一块和国内准则有差异？

回答人：chenyiwei
国内对这一块基本上参照IAS 19，所以没有差异。调整资本公积的金额应属于其他综合收益。